【裁判字號】    92,易,492
【裁判日期】    920411
【裁判案由】    妨害公務
【裁判全文】
臺灣桃園地方法院刑事判決                          九十二年度易字第四九二號
    公  訴  人  臺灣桃園地方法院檢察署檢察官
    被      告  甲○○
右列被告因傷害案件，經檢察官提起公訴（九十二年度偵字第一六０八號），本院判
決如左︰
    主  文
甲○○於公務員依執行職務時，當場侮辱，處拘役參拾日。如易科罰金以參佰元折算
壹日。
    事  實
一、甲○○於民國九十二年一月九日上午六時許，與不詳友人數名於某處飲酒 (未至
    精神秏弱程度)後，共乘車號－九五二一號自用小客車，在桃園縣桃園市○○路
    與安東街口前違規停放車輛，明知前來取締之徐坤城身著警員制服，係桃園縣警
    察局桃園分局武陵派出所警員，為依法執行公務之人員，於徐坤城因其滿口酒味
    而禁止其開車，欲進行酒精測試時，竟因欲強行開走車輛，而心生不滿，口出「
    開，幹你娘雞巴，開」等穢語，而當場侮辱之。
二、案經桃園縣警察局桃園分局報請台灣桃園地方法院檢察署檢察官偵查起訴。
    理  由
一、訊據被告甲○○坦承有上開口出穢言情事，惟辯稱：伊不是罵警員，我是罵一位
    男性友人，他叫小剛，因為他一直在後面拉我，而且小剛他有打我，我才罵他等
    語。然查：右揭事實業據證人即警員徐坤城於偵查中指述甚明，且有所提現場錄
    音帶一捲及酒精測定值 (一．二一mg/L)乙紙可稽。證人徐坤城於審理中亦證稱
    ：「當時我在那裡執行勤務，我們警員當時只有我一個在場，他停的車輛影響到
    兒童的行走，我到那邊看的時候車上沒有人，我要照相的時候他當時人在外面，
    就跑過來阻止我照相，我問他是否該車的駕駛，他說是，可是他並沒有出示證件
    ，----後來他強行要把車子開走，我前往勸阻他開車的時候，他兩個朋友就跑來
    阻止我，後來我一直要他下車，他一下車就對我罵三字經，因為他兩個朋友當時
    有面對我，後來他有一位朋友就叫他不要罵了，他朋友就跑去打他，但是他沒有
    對他朋友罵三字經等語」 (參本院九十二年三月二十八日審判筆錄)。被告亦自
    承罵的時候，伊沒有回頭看。另本院當庭勘驗現場錄音帶之結果：被告確實有罵
    起訴書所載「幹你娘雞巴」等字眼，在警員講「禁止你開車」之後，被告講「開
    ，幹你娘雞巴，開」等語，有勘驗筆錄在卷可佐。依上開證人證言，被告係在罵
    完警員之後，他朋友才叫他不要罵，跑去打他，顯見被告罵三字經時，其友人尚
    未打他，衡情自不可能係罵其友人。又其友人係站在警員對面，被告身後，被告
    如係罵其友人，依本能反應，亦會回頭面對著責罵的對象，被罵之人始能得悉所
    罵何人，被告稱未回頭，自難認係罵其身後友人。且依錄音帶內容，被告係在警
    員講「禁止你開車」之後，緊接著回應稱：「開，幹你娘雞巴，開」等語，顯見
    係衝著警員的話語所作之反應，其係辱罵執勤警員無誤。被告空言否認，不足採
    信，應予依法論科。
二、核被告所為，係犯刑法第一百四十條第一項之罪。爰審酌被告年紀尚輕，且係酒
    後一時失控，其妨害公務程度及犯罪後之態度等一切情狀，量處如主文所示之刑
    ，並諭知易科罰金之折算標準。
三、據上論斷，應依刑事訴訟法第二百九十九條第一項前段，刑法第一百四十條第一
    項、第四十一條第一項前段，罰金罰鍰提高標準條例第一條前段、第二條，判決
    如主文。
本案經檢察官許炳文到庭執行職務。
中      華      民      國      九十二      年    四    月    十一    日
                                  臺灣桃園地方法院刑事第四庭
                                      法  官     陳世宗
右正本證明與原本無異。
如不服本判決，應於判決送達後十日內向本院提出上訴狀( 應附繕本 )，上訴於
臺灣高等法院。
                                      書記官     廖宜政
中      華      民      國      九十二      年    四    月    十一    日
附論罪科刑之法條：
中華民國刑法第一百四十條
 (侮辱公務員公署罪)
於公務員依法執行職務時，當場侮辱，或對於其依法執行之職務公然侮辱
者，處六月以下有期徒刑、拘役或一百元以下罰金。
對於公署公然侮辱者亦同。


司法院資訊處製作；財團法人民間司法改革基金會備份。
